臺灣高等法院臺中分院刑事裁定　
111年度聲字第654號
聲  請  人  臺灣高等檢察署臺中檢察分署檢察官     
受  刑  人  楊嘉雄



上列聲請人因受刑人數罪併罰有二裁判以上，聲請定其應執行之
刑（聲請案號：111年度執聲字第237號），本院裁定如下：
    主  文
楊嘉雄因犯如附表所示各罪所處之刑，應執行有期徒刑玖年陸月
。
    理  由
一、聲請意旨略以：受刑人楊嘉雄因違反毒品危害防制條例等數
    罪，先後經判決確定如附表所示，應依刑法第53條、第51條
    第5款規定，定其應執行之刑，爰依刑事訴訟法第477條第1
    項聲請裁定等語。
二、按裁判確定前犯數罪者，併合處罰之；又數罪併罰，有二裁
     判以上者，依刑法第51條規定，定其應執行之刑；而數罪
    併 罰，分別宣告其罪之刑，宣告多數有期徒刑者，於各刑
    中之 最長期以上，各刑合併之刑期以下，定其刑期，但不
    得逾30 年，刑法第50條第1項前段、第53條、第51條第5款
    分別定 有明文。按數罪併罰之定應執行之刑，係出於刑罰
    經濟與責罰相當之考量，並非予以犯罪行為人或受刑人不當
    之利益，為一種特別的量刑過程，相較於刑法第57條所定科
    刑時應審酌之事項係對一般犯罪行為之裁量，為定應執行刑
    之宣告，乃對犯罪行為人本身及所犯各罪之總檢視，除應考
    量行為人所犯數罪反應出之人格特性，並應權衡審酌行為人
    之責任與整體刑法目的及相關刑事政策，在量刑權之法律拘
    束性原則下，依刑法第51條第5款之規定，採限制加重原則
    ，以宣告各刑中之最長期為下限，各刑合併之刑期為上限，
    但最長不得逾30年，資為量刑自由裁量權之外部性界限，並
    應受法秩序理念規範之比例原則、平等原則、責罰相當原則
    、重複評價禁止原則等自由裁量權之內部抽象價值要求界限
    之支配，以使輕重得宜，罰當其責，俾符合法律授與裁量權
    之目的，以區別數罪併罰與單純數罪之不同，兼顧刑罰衡平
    原則（最高法院100年度台抗字第440號裁定意旨參照）。又
    酌定執行刑，審酌各罪間關係時，宜綜合考量數罪侵害法益
    之異同、對侵害法益之加重效應及時間、空間之密接程度，
    各罪間之獨立程度較高者，宜酌定較高之執行刑，但仍宜注
    意維持輕重罪間刑罰體系之平衡。行為人所犯數罪係侵害不
    可替代性或不可回復性之個人法益者，宜酌定較高之執行刑
    。民國107年8月7日司法院院台廳刑一字第1070021860號函
    訂定並自即日生效之「刑事案件量刑及定執行刑參考要點」
    第24、25點規定可供參考。再者，刑事訴訟法第370條第2項
    、第3項，已針對第二審上訴案件之定應執行之刑，明定有
    不利益變更禁止原則之適用。而分屬不同案件之數罪併罰，
    倘數裁判宣告數罪之刑，曾經分別定其執行刑，其後再依數
    罪併罰規定合併定其應執行刑，或一裁判宣告數罪之刑，曾
    經定其執行刑，再與其他裁判宣告之刑定其執行刑時，法理
    上均應同受此原則之拘束。亦即，上述另定之執行刑，其裁
    量所定之刑期，不得較重於原定執行刑之總和或原定執行刑
    加計宣告刑之總和。
三、經查，受刑人楊嘉雄所犯如附表所示違反毒品危害防制條例
    等罪，各處如附表所示之刑，均經確定在案；其中，附表編
    號2至8所示19罪，曾經本院以107年度上訴字第1929、1931
    號判決，定應執行有期徒刑8年10月確定，有各該判決書及
    臺灣高等法院被告前案紀錄表在卷可稽。茲據檢察官聲請定
    應執行刑，本院審核認其聲請為正當，且受刑人經本院函詢
    對本件聲請定應執行意見，給予陳述意見機會，其於111年3
     月22日收受本院函文後表示無意見等語，有本院函文、送
    達證書及陳述意見表在卷可參（本院卷第131-138頁)。爰審
    酌受刑人所犯如附表所示各罪，分別為施用第一級毒品罪（
    附表編號1、8）、販賣第二級毒品罪（附表編號2、4）、販
    賣第一級毒品罪（附表編號3 ）、轉讓第一級毒品罪（附表
    編號5 、6）及轉讓禁藥罪（附表編7號），均屬與毒品相關
    之犯罪，所侵害法益種類相同或相似，彼此關連性較高，其
    中附表編號1 至4、6至8所示之罪犯罪時間集中於106年11月
    至107年2月間，尚屬密接，責任非難重複之程度較高；且參
    諸附表所示各罪依其犯罪情節所量定之刑、曾定其執行刑所
    形成之刑期上限，及前揭所述之比例原則、責罰相當原則等
    自由裁量權之內部性界限等情，合併定其應執行之刑如主文
    所示。又受刑人所犯如附表編號1 所示之罪，雖已執行完畢
    ，有上開前案紀錄表可稽，惟此乃檢察官於指揮執行時應予
    扣除已執行刑期之問題，與得否再裁定定其應執行之刑無涉
    ，附此敘明。
四、據上論斷，應依刑事訴訟法第477條第1項、刑法第53條、 
    第51條第5款，裁定如主文。
中　　華　　民　　國　　111 　年　　3 　　月　　31　　日
            刑事第十庭     審判長法　官   陳  宏  卿
                                 法　官   簡  芳  潔
                                 法　官   林  美  玲
以上正本證明與原本無異。
如不服本裁定，應於收受送達後5日內向本院提出抗告書狀（須
附繕本）。因疫情而遲誤不變期間，得向法院聲請回復原狀。

                                 書記官   趙  郁  涵
　　　　　　　　　　　　　　　　 
中　　華　　民　　國　　111 　年　　3 　　月　　31　　日
        附表：受刑人楊嘉雄定應執行刑案件一覽表　　 
編      號  1 2 3 罪      名    毒品危害防制條例    (施用第一級毒品) 毒品危害防制條例 （販賣第二級毒品） 毒品危害防制條例 （販賣第一級毒品） 宣  告  刑  有期徒刑1年2月 有期徒刑3年9月 （共9罪） 有期徒刑7年8月 （共4罪） 犯 罪 日 期  106年11月09日 106年12月16日至 107年1月23日間 106年12月25日至 107年1月22日間 偵 查 機 關 年 度 案 號  彰化地檢106年度毒偵字第2504號 彰化地檢107年度偵字第389號等 彰化地檢107年度偵字第389號等 最後 事實審 法院 彰化地院 臺中高分院 臺中高分院  案號 107年度訴字第101號 107年度上訴字第1929號等 107年度上訴字第1929號等  判決 日期 107年3月20日 108年1月15日 108年1月15日 確定 判決 法院 彰化地院 臺中高分院 臺中高分院  案號 107年度訴字第101號 107年度上訴字第1929號等 107年度上訴字第1929號等  判決確定日期  107年3月20日  108年2月2日  108年2月2日  是否為得易科罰金、易服社會勞動之案件  不得易科罰金 不得易服社會勞動 不得易科罰金 不得易服社會勞動 不得易科罰金 不得易服社會勞動 備       註  彰化地檢107年度執字第4682號（已執行完畢） 彰化地檢108年度執字第1177號 彰化地檢108年度執字第1177號    編號2-8曾定應執行有期徒刑8年10月  
編      號  4 5 6 罪      名    毒品危害防制條例    (販賣第二級毒品) 毒品危害防制條例 （轉讓第一級毒品） 毒品危害防制條例 （轉讓第一級毒品） 宣  告  刑  有期徒刑3年8月 （共2罪） 有期徒刑11月 有期徒刑7月 犯 罪 日 期  107年1月16日 107年1月26日 106年1月4日 107年2月23日 偵 查 機 關 年 度 案 號  彰化地檢107年度偵字第389號等 彰化地檢107年度偵字第389號等 彰化地檢107年度偵字第389號等 最後 事實審 法院 臺中高分院 臺中高分院 臺中高分院  案號 107年度上訴字第1929號等 107年度上訴字第1929號等 107年度上訴字第1929號等  判決 日期 108年1月15日 108年1月15日 108年1月15日 確定 判決 法院 臺中高分院 臺中高分院 臺中高分院  案號 107年度上訴字第1929號等 107年度上訴字第1929號等 107年度上訴字第1929號等  判決確定日期 108年2月2日  108年2月2日  108年2月2日  是否為得易科罰金、易服社會勞動之案件  不得易科罰金 不得易服社會勞動 不得易科罰金 不得易服社會勞動 不得易科罰金 不得易服社會勞動 備       註  彰化地檢108年度執字第1177號 彰化地檢108年度執字第1177號 彰化地檢108年度執字第1177號   編號2-8曾定應執行有期徒刑8年10月   
編      號  7 8 本欄空白 罪      名   藥事法  (轉讓禁藥) 毒品危害防制條例 （施用第一級毒品）  宣  告  刑  有期徒刑9月 有期徒刑8月  犯 罪 日 期  107年2月16日 107年2月25日  偵 查 機 關 年 度 案 號  彰化地檢107年度毒偵字第389號等 彰化地檢107年度偵字第389號等  最後 事實審 法院 臺中高分院 臺中高分院   案號 107年度上訴字第1929號等 107年度上訴字第1929號等   判決 日期 108年1月15日 108年1月15日  確定 判決 法院 臺中高分院 臺中高分院   案號 107年度上訴字第1929號等 107年度上訴字第1929號等   判決確定日期 108年2月2日  108年2月2日   是否為得易科罰金、易服社會勞動之案件  不得易科罰金 不得易服社會勞動 不得易科罰金 不得易服社會勞動  備       註  彰化地檢108年度執字第1177號 彰化地檢108年度執字第1177號    編號2-8曾定應執行有期徒刑8年10月